臺灣臺北地方法院民事判決　　　　　　　　　　　　　　　九十三年度親字第四號
　　原　　　告　丙○○
　　被　　　告　○○○姓名如.
　　法定代理人　丁○
當事人間確認親子關係不存在事件，本院於民國九十三年二月四日言詞辯論終結，判
決如下：
    主  文
原告之訴駁回。
訴訟費用由原告負擔。
    事  實
甲、原告方面：
  一、聲明：確認原告與被告間親子關係不存在。
  二、陳述：
    （一）原告與配偶丁○本係夫妻，婚姻關係存續中，丁○於民國八十八年六月二
          十二日生下一女即被告，惟原告配偶丁○於八十七年間隨同訴外人甲○○
          由台北轉至高雄工作，其即台北、高雄兩地來回奔波。且近年來原告配偶
          丁○行為改變，常為瑣事與原告爭執，經親人提醒原告，謂原告與被告似
          不相像，原告乃於九十一年十一月二十六日委請三軍總醫院針對原告與被
          告之血緣關係進行鑑定，三軍總醫院於三日後提出鑑定結果，竟得知被告
          非原告所親生，雙方並無血緣關係存在。
    （二）按民法第一千零六十四條規定，非婚生子女其生父與生母結婚者，視為婚
          生子女，因其生父母嗣後結婚，在法律上當然視為婚生。而因準正而取得
          婚生子女身分之非婚生子女，嗣後發現與生父間無血緣關係，可由該子女
          、生母、生父或其他有利害關係之第三人，隨時提起確認親子關係不存在
          之訴，以除去其不實之親子關係（最高法院六十二年第三次民事庭會議決
          議參照）。本件原告與被告間既無親子關係，為此訴請確認原告與被告間
          親子關係不存在。
  三、證據：提出
            斷證明書影本各一件、臺灣高雄地方法院檢察署檢察官聲請簡易處刑書
            影本一件，並聲請訊問證人甲○○。
乙、被告方面：
  一、聲明：如主文第一項所示。
  二、陳述：被告係被告法定代理人丁○與訴外人甲○○所生，惟原告與被告法定代
            理人丁○離婚後仍與包括被告在內之三名子女住在一起，如果判決兩造
            親子關係不存在，會影響被告與另二名兄姐之關係。
     理  由
甲、得心證之理由
  一、本件原告主張其與配偶即被告法定代理人丁○本係夫妻，婚姻關係存續中，丁
      ○於八十八年六月二十二日生下一女即被告，惟原告委請三軍總醫院針對原告
      與被告之血緣關係進行鑑定，鑑定結果竟得知被告非原告所親生之事實，業據
      其提出
      雄地方法院檢察署檢察官聲請簡易處刑書等件為證，且為被告所承認，自堪信
      為真實。
  二、按民法第一千零六十三條第一項推定之婚生子女，如夫妻之一方能證明妻非自
      夫受胎者，得於知悉子女出生之日起，一年內提起否認之訴，同條第二項定有
      明文。本件原告與配偶丁○本係夫妻，婚姻關係存續中，丁○於八十八年六月
      二十二日生下一女即被告，而自被告出生之日起至今兩造均住在一起，為兩造
      所不爭執，原告自八十八年六月二十二日即知悉被告出生，其遲至九十二年十
      一月二十八日始提起本件訴訟，早已逾民法第一千零六十三條第二項規定之否
      認子女之訴之法定一年期限。原告既已不得對被告提起否認子女之訴，兩造間
      親子關係仍存在。至原告所主張按民法第一千零六十四條規定，非婚生子女其
      生父與生母結婚者，視為婚生子女，因其生父母嗣後結婚，在法律上當然視為
      婚生。而因準正而取得婚生子女身分之非婚生子女，嗣後發現與生父間無血緣
      關係，可由該子女、生母、生父或其他有利害關係之第三人，隨時提起確認親
      子關係不存在之訴，以除去其不實之親子關係（最高法院六十二年第三次民事
      庭會議決議參照）云云一節，與本件被告係原告配偶丁○在與原告婚姻關係存
      續期間受胎所生，當然取得婚生子女身分，並非準正，迥不相同，不得比附援
      引。
  三、綜上所述，原告已不得對被告提起否認子女之訴，兩造間親子關係存在，原告
      請求確認原告與被告間親子關係不存在，即屬無理，應予駁回。
乙、結論：
    本件原告之訴為無理由，並依民事訴訟法第第七十八條，判決如主文。
中　　　華　　　民　　　國　　九十三　　年　　　二　　　月　　 十八 　　日
                              家事法庭法  官  李智民
正本係照原本作成
如不服本判決，應於判決送達後二十日之不變期間內，向本院提出上訴狀。
中　　　華　　　民　　　國　　九十三　　年　　　二　　　月　　 十八 　　日
                                      書記官  王俊琇
附表
被告○○○：姓名乙○○
